【裁判字號】    92,交聲,85
【裁判日期】    921128
【裁判案由】    違反道路交通管理處罰條例聲明異議
【裁判全文】
臺灣苗栗地方法院交通事件事裁定                    九十二年度交聲字第八五號
    移
    受處分人
    即異議人    源富通運股份有限公司
    代  理人    甲○○
右列受處分人因違反道路交通管理處罰條例案件，對於交通部公路局新竹區監理所苗
栗監理站民國九十二年五月一日所為之裁決處分（竹監苗字第裁五四─Ｈ00000
000號裁決書），聲明異議，本院裁定如左：
    主    文
異議駁回。
    理    由
一、本件異議意旨略以：本公司之靠行司機甲○○於民國（以下同）九十二年三月一
    日五時三十分許駕駛ＱＵ─三○八號營業大貨車，由梨山往東勢經二三‧五公里
    （東卯橋）上轉彎處，為台中縣和平分局警備隊舉發：「載運細砂經過磅總重四
    十七公噸，橋樑限重十五公噸，超載三十二公噸。」處分機關遂依道路交通管理
    處罰條例第二十九條之二第三項之規定，處罰鍰新台幣（下同）十七萬元，並記
    汽車違規紀錄一次；惟台八線起訖沿線，並未涉及規定重量標示，為此聲請異議
    請求撤銷處分云云。
二、按汽車裝載貨物超過所行駛橋樑規定之載重限制者，處汽車駕駛人罰鍰，其應歸
    責於汽車所有人時，除依第三項處汽車所有人罰鍰及記該汽車違規紀錄一次外，
    汽車駕駛人仍應依第六十三條第一項第二款規定記違規點數二點。有前二項規定
    之情形者，應責令改正或當場禁止通行，並處新臺幣一萬元罰鍰，超載十公噸以
    下者，以總超載部分，每一公噸加罰新臺幣一千元；超載逾十公噸至二十公噸以
    下者，以總超載部分，每一公噸加罰新臺幣二千元；超載逾二十公噸至三十公噸
    以下者，以總超載部分，每一公噸加罰新臺幣三千元；超載逾三十公噸者，以總
    超載部分，每一公噸加罰新臺幣五千元。未滿一公噸以一公噸計算；又本條例關
    於車輛所有人之處罰，如應歸責於車輛駕駛人者，處罰車輛駕駛人。道路交通管
    理處罰條例第二十九條之二第二項、第三項、第八十五條第三項分別定有明文。
三、查本件異議人所屬司機甲○○於上開之時間駕駛營業大貨車行使於上開路段，且
    經過磅總重四十七公噸，超載三十二公噸之事實，業經異議人、其所屬司機甲○
    ○之承認（見聲明異議狀及九十二年六月二十四日之訊問筆錄）、證人乙○○之
    證述及台中縣警察局舉發道路交通管理事件中縣警交字第Ｈ00000000號
    通知單之移送聯附卷可稽。又查，台中縣道路主管機關即公路總局第二區工程處
    谷關工務段，在台八線二公里處設有電子看板警示十五公噸以上車輛勿行經東卯
    橋外，台八線沿線及東卯橋前、後亦均有設置警告標示牌，經證人乙○○證述綦
    詳，並有台中縣警察局和平分局中縣和警裁字第○九二○二七○二○○號函及照
    片等在卷可證。且異議人之司機甲○○於九十二年六月二十四日之訊問筆錄中陳
    述：「（問：那個地方照規定是只有十五噸，有沒有意見？）‧‧‧我們在白天
    ，也是跟包商一起走便道，到了晚上，包商把便道封鎖了，我也沒有替代道路，
    結果我就走橋，橋以前沒有限制載重，結果我一過橋就被警方帶去磅了，一磅才
    知道這麼重。」足見甲○○於案發時已知該處有載重之限制，又甲○○為載運砂
    石之司機，何有不知其載重多少及已違規超載之理。縱上所述，受處分人之所屬
    司機辯稱不知或未看見警告標示牌顯係推諉之詞，不足採信，其確有超重行使限
    重東卯橋之情事，符合上述法條規定處罰之要件。是原處分機關據以援引前述規
    定，裁處受處分人十七萬元，並記違規點數一點，並無不法，從而本件異議為無
    理由，自應予以駁回。
四、據上論斷，應依道路交通案件處理辦法第十九條，裁定如主文。
中      華      民      國      九十二    年     十一     月  二十八    日
                                    臺灣苗栗地方法院交通法庭
                                        法  官  林  誌  誠
右正本證明與原本無異。
如不服本裁定，應於裁定送達後五日內向本院提出抗告狀。
                                        書記官  楊  慧  萍
中      華      民      國      九十二    年     十一     月  二十八    日


司法院資訊處製作；財團法人民間司法改革基金會備份。
